# 子公司级次调整长期股权投资入账成本如何确定

提问人：qqq2006 时间：2017-03-23 10:07:24
请教陈版及各位老师，A公司为集团公司的母公司，A公司下属一级子公司B公司将其子公司C公司级次调整至集团母公司A公司的子公司，即调整后B公司和C 公司为同一级次，B公司原账面对C公司的投资成本为C公司的实收资本 1000 万元，A公司给C公司的付款金额 1000 万元，C公司的净资产金额为负数，那集团母公司A公司增加对C公司长期股权投资入账成本，应该按C公司净资产长投入账金额为 0 ，还是按B公司原账面投资成本 1000 万元计入A公司的长期股权投资成本？

回答人：chenyiwei
对A而言，取得C的股权并不是企业合并。因此应按实际支付的价款（ 1000 万元）作为A的个别报表层面对C的股权投资的成本。